【裁判字號】    95,台上,2819
【裁判日期】    951214
【裁判案由】    損害賠償
【裁判全文】
最高法院民事裁定            九十五年度台上字第二八一九號
上  訴  人  林弘治（即私立技網文理短期補習班）
訴訟代理人  張家琦律師
被 上訴 人  甲○○
上列當事人間請求損害賠償事件，上訴人對於中華民國九十五年
十月五日台灣高等法院花蓮分院第二審判決（九十四年度上字第
五六號），提起上訴，本院裁定如下：
    主  文
上訴駁回。
第三審訴訟費用由上訴人負擔。
    理  由
按上訴第三審法院，非以原判決違背法令為理由，不得為之。又
提起上訴，上訴狀內應記載上訴理由，表明原判決所違背之法令
及其具體內容，暨依訴訟資料合於該違背法令之具體事實，其依
民事訴訟法第四百六十九條之一規定提起上訴者，並應具體敘述
為從事法之續造、確保裁判之一致性或其他所涉及之法律見解具
有原則上重要性之理由。同法第四百六十七條、第四百七十條第
二項定有明文。而依同法第四百六十八條規定，判決不適用法規
或適用不當者，為違背法令；依同法第四百六十九條規定，判決
有該條所列各款情形之一者，為當然違背法令。是當事人提起上
訴，如以同法第四百六十九條所列各款情形為理由時，其上訴狀
或理由書應表明該判決有合於各該條款規定情形之具體內容，及
係依何訴訟資料合於該違背法令之具體事實。如依同法第四百六
十八條規定，以原判決有不適用法規或適用法規不當為理由時，
其上訴狀或理由書應表明該判決所違背之法令條項，或有關判例
、解釋字號，或成文法以外之習慣或法理等及其具體內容，暨係
依何訴訟資料合於該違背法令之具體事實，並具體敘述為從事法
之續造、確保裁判之一致性或其他所涉及之法律見解具有原則上
重要性之理由。上訴狀或理由書如未依上述方法表明，或其所表
明者與上開法條規定不合時，即難認為已合法表明上訴理由，其
上訴自非合法。本件上訴人對於原判決提起上訴，雖以該判決違
背法令為由，惟核其上訴理由狀所載內容，徒就原審取捨證據、
認定事實之職權行使，所為：上訴人就系爭車禍過失責任在其一
方乙節，既先後於第一審為爭點協議及最後言詞辯論時，明確表
明不再主張，自不得於原審再為爭執。故被上訴人依侵權行為之
法律關係，得請求上訴人賠償之損害，除醫療費用新台幣（下同
）四萬五千七百三十四元、增加生活上需要五萬四千九百六十元
、看護費八萬四千元，及住院期間減少收入七萬五千元，共二十
五萬九千六百九十四元外，加計其減損百分之二十勞動能力之損
害二百二十四萬五千九百二十六元，及斟酌一切情狀認其可得請
求之精神慰藉金九十萬元，合計為三百四十萬五千六百二十元。
扣除上訴人已賠償之九十萬元後，尚得請求二百五十萬五千六百
二十元。從而，除第一審所命上訴人給付（賠償）之二百四十萬
二千八百六十六元本息外，上訴人應再給付被上訴人十萬二千七
百五十四元等論斷，泛言指摘其為不當，而未表明該判決所違背
之法令及其具體內容，暨依訴訟資料合於該違背法令之具體事實
，並具體敘述為從事法之續造、確保裁判之一致性或其他所涉及
之法律見解具有原則上重要性之理由，難認其已合法表明上訴理
由。依首揭說明，應認其上訴為不合法。又被上訴人請求上訴人
賠償之醫療費，既已扣除上訴人給付之二萬四千三百六十四元（
一審重訴字卷七五頁）；且上訴人又直言其另交付被上訴人之九
千元，係作為賠償機車修理費之用，即與被上訴人請求賠償損害
之範圍無關。上訴意旨猶就各該部分之支出為主張，並指摘原判
決違背法令，核屬誤會，附此指明。
據上論結，本件上訴為不合法。依民事訴訟法第四百八十一條、
第四百四十四條第一項、第九十五條、第七十八條，裁定如主文
。
中    華    民    國  九十五  年   十二   月   十四   日
                      最高法院民事第四庭
                          審判長法官  蘇  茂  秋
                                法官  陳  碧  玉
                                法官  王  仁  貴
                                法官  劉  靜  嫻
                                法官  吳  謀  焰
      本件正本證明與原本無異
                                      書  記  官
中    華    民    國  九十五  年   十二   月  二十七  日
                                                Ａ


司法院資訊處製作；財團法人民間司法改革基金會備份。
